# 请教高手：净值产折股时：净资产大于股本总额的部分，计入资本公积的由来？依据？

提问人：phanxing 时间：2011-11-18 16:52:15
目前有限公司整体变更为股份有限公司时，基本将净资产大于股本总额的部分，计入资本公积。如果是自然人股东，有人说，要将净资产的份额大于股数的差，缴纳个人所得税。
请教高手：净值产折股时：净资产大于股本总额的部分，计入资本公积的由来？依据？

回答人：chenyiwei
有限责任公司整体变更为股份有限公司是公司组织形式的变化。从法律角度，有观点认为视同全体发起人以有限责任公司的整体净资产出资设立股份有限公司，所以出资额超过股本的部分就计入股本溢价，留存收益自从股份公司设立日开始重新累积。当然，从会计角度，我们的一贯观点是会计主体的延续性原则，保持原先的历史成本基础和帐面价值不变。